臺灣桃園地方法院交通事件裁定　　　　100年度交聲字第416號
異　議　人　陳宥綸
上列異議人因違反道路交通管理處罰條例案件，不服臺北市政府
警察局交通警察大隊民國100 年5 月19日北市警交大執字第1003
0965200 號函及臺北市政府警察局100 年5 月16日北市警交大字
第A09YR9012 號舉發違反道路交通管理事件通知單，聲明異議，
本院裁定如下：
    主  文
異議駁回。
    理  由
一、原處分意旨略以：李珍慧所有之車號2630-RG 號自小客車於
    民國100 年5 月7 日晚間7 時6 分許，在臺北市中正區○○
    ○路7 號前，因「在劃有黃線路段停車」，經臺北市政府警
    察局交通警察大隊員警依道路交通管理處罰條例第56條第1
    項第4 款之規定，掣開北市警交大字第A09YR9012 號舉發違
    反道路交通管理事件通知單（下稱舉發通知單）。
二、異議意旨略以：異議人於100 年5 月23日接獲臺北市政府警
    察局交通警察大隊100 年5 月19日北市警交大執字第100309
    65200 號函，該函稱例假日黃線禁止停車時間為上午7 時至
    晚上8 時。惟依習慣，臺北市例假日係開放黃線停車的，由
    5 月7 日之聯合報及5 月6 日之自由時報亦可清楚得知例假
    日開放黃線停車係經交通局確認的，且交通局長林志盈還可
    以給民眾改過之機會，既以5 月2 日星期一為勞動節之補假
    日都可免除所有黃線停車之罰則，為何異議人於正常例假日
    黃線停車卻不行免除罰則，如此舉輕明重之處理方式，異議
    人實無法接受，況且，依據行政程序法第6 條規定，行政行
    為不得有差別待遇，另同法第9 條、第36條及第43條均規定
    ，應於當事人有利及不利之情形一律注意。既然交通局長可
    將勞動節之補假日的黃線停車「一律從寬認定」不罰，則正
    常例假日黃線停車，更應該不罰才是。為此提出異議，請求
    准予依報載「給民眾改過的機會」予以撤銷罰則，並退還已
    繳納之罰款共計新臺幣2100元等語。
三、按依道路交通管理處罰條例所定罰鍰之處罰，受處罰人接獲
    違反道路交通管理事件通知單後，於15日內得不經裁決，逕
    依第92條第3 項之罰鍰基準規定，向指定之處所繳納結案；
    不服舉發事實者，應於15日內，向處罰機關陳述意見；其不
    依通知所定期限前往指定處所聽候裁決，且未依規定期限繳
    納罰鍰結案或向處罰機關陳述意見者，處罰機關得逕行裁決
    之；又違反道路交通管理處罰條例之受處分人，不服該條例
    第8 條主管機關所為之處罰，得於接到裁決書之翌日起20日
    內，向管轄地方法院聲明異議，道路交通管理處罰條例第9
    條第1 項、第87條第1 項定有明文。又法院認聲明異議不合
    法律上之程式者，應以裁定駁回之，道路交通事件處理辦法
    第17條前段亦規定甚明。是得向法院聲明異議之標的，以公
    路交通主管機關所設交通裁決單位就交通違規事件所為之裁
    決處分為限，不及於警察機關所為之舉發，如於裁決前逕就
    後者聲明異議，因道路交通管理處罰條例及道路交通事件處
    理辦法未設有於裁決處分作成前得預為聲明不服之規定，而
    刑事訴訟法第349 條但書「判決宣示後送達前之上訴亦有效
    力」之規定，性質上亦非處理道路交通違規事件所得準用，
    其異議即不合法。從而，行為人接獲道路交通管理處罰條例
    所定罰鍰處罰之通知，如有不服，應先至主管交通事件裁決
    事項之處所，聽候裁決，於收受裁決書後不服該裁決時，始
    得向管轄之地方法院聲明異議，如於前開裁決前，先向管轄
    地方法院聲明異議，因其異議之對象尚未存在，該異議自不
    合法律上之程式，且亦無從補正，依法自應予以駁回。
四、經查，本件異議人陳宥綸雖係接獲臺北市政府警察局交通警
    察大隊100 年5 月19日北市警交大執字第10030965200 號函
    ，及臺北市政府警察局北市警交大字第A09YR9012 號舉發違
    反道路交通管理事件通知單後，對該函及該舉發通知單所述
    違規事實表示不服，而向本院聲明異議。惟前揭函文既非交
    通主管機關所為之處罰，異議人尚不得逕憑此非裁決書之函
    文逕向本院聲明異議，再前揭舉發通知單，亦僅係對違規事
    實之舉發，而屬交通主管機關據以裁罰之依據，至多僅得視
    為「暫時性行政處分」，與裁決書屬「終局行政處分」者不
    同，亦非交通主管機關所為之處罰，異議人尚不得逕憑此非
    裁決書之舉發通知單逕向本院聲明異議。本院復就本件交通
    違規事實是否業經裁決乙節函詢交通部公路總局新竹區監理
    所桃園監理站，據該站函覆稱：本案並未開掣裁決書，亦無
    受處分人陳述意見紀錄等語，此有該站100 年6 月20日竹監
    桃字第1000012950號函文一份在卷可憑，本院再於於100 年
    6 月29日下午4 時50分許以電話詢問交通部公路總局新竹區
    監理所，據該所答覆稱本件尚未開具裁決書，此亦有本院辦
    理刑事案件電話紀錄查詢表1 份附卷可稽。是以，異議人既
    尚未接獲道路交通管理處罰條例第8 條主管機關所為之處罰
    ，即率於100 年5 月30日向本院聲明異議，此有異議人聲明
    異議狀暨上所所附本院收文戳章1 紙在卷可查，自與首開聲
    明異議之規定不符，且屬不得補正之事項。綜上，本件異議
    顯不合法律上之程式，應予駁回。異議人應待收受裁決書後
    20日內向該管轄之地方法院聲明異議，始為合法，併此敘明
    。
五、據上論斷，應依道路交通管理處罰條例第87條第2 項，道路
    交通事件處理辦法第17條前段，裁定如主文。
中    華    民    國    100    年    7    月    15    日
                  交通法庭    法  官    陳威帆
以上正本證明與原本無異。
如不服本裁定，應於裁定送達後5 日內向本院提出抗告狀。
                              書記官    吳玉蘭
中    華    民    國   100    年    7     月    19    日